【裁判字號】    97,交聲,20
【裁判日期】    970214
【裁判案由】    違反道路交通管理處罰條例聲明異議
【裁判全文】
臺灣基隆地方法院交通事件裁定          97年度交聲字第20號
移送機關即
原處分機關  交通部公路總局臺北區監理所基隆監理站
異  議  人
即受處分人  甲○○
上列異議人即受處分人因違反道路交通管理處罰條例聲明異議案
件，對於交通部公路總局臺北區監理所基隆監理站中華民國96年
12 月26日所為之裁決（基監字第裁42RB0000000號裁決書），聲
明異議，本院裁定如下：
    主  文
異議駁回。
    理  由
一、原處分意旨略以：本件受處分人即異議人甲○○（下稱異議
    人）於民國96年10月25日上午8時30分許，駕駛車牌號碼HL-
    315號營業一般大貨車，行經基隆市○○區○○路國安橋旁
    ，因「酒後駕車、酒精濃度測試值0.47毫克」違規，為警攔
    停掣單舉發，爰依違反道路交通管理處罰條例第35條第1項
    第1款規定，裁處受處分人罰鍰新臺幣（下同）37500元，並
    吊扣駕駛執照12個月。
二、異議意旨略以：異議人酒駕被舉發時，神智清醒且精神飽滿
    正常，嗣經安樂分駐所進行生理平衡測試，亦全數通過，並
    經諮詢家庭醫師若經過平衡測試表示有其能力駕駛車輛，且
    該酒駕案件經臺灣基隆地方法院檢察署予以不起訴處分，對
    酒測值結果產生質疑等語。
三、按「汽車駕駛人，駕駛汽車經測試檢定酒精濃度超過規定標
    準者，處新臺幣1萬5千元以上6萬元以下罰鍰，並當場移置
    保管該汽車及吊扣其駕駛執照1年；因而肇事致人受傷者，
    並吊扣其駕駛執照2年；致人重傷或死亡者，吊銷其駕駛執
    照，並不得再考領」，道路交通管理處罰條例第35條第1項
    第1款定有明文。又汽車駕駛人飲用酒類或其他類似物後，
    吐氣所含酒精濃度超過每公升0.25毫克或血液中酒精濃度超
    過百分之0.05以上者，不得駕車，道路交通安全規則第114
    條第2款亦規定甚明。
四、經查：
  (一)異議人於前揭時間，駕駛前揭營業一般大貨車，行經基隆市
    安樂區○○路國安橋旁，因與車牌號碼267-KE號營業大貨車
    發生追撞事故，經警於同日上午8時36分施以酒精含量測試
    結果，其吐氣所含酒精濃度為每公升0.47毫克，超過規定標
    準（每公升0.25毫克），而為警製單舉發之事實，為異議人
    所不爭執，復有基隆市警察局基警交字第RB0000000號舉發
    違反道路交通管理事件通知單正本、酒精濃度測試單影本各
    1紙在卷可稽，是異議人駕駛車輛經酒精濃度測試檢定結果
    ，已逾越前揭道路交通安全規則規定之每公升0.25毫克標準
    甚明。
  (二)異議人雖以前詞質疑酒精濃度測試結果云云。惟查，警方對
    異議人進行酒精濃度之呼氣酒精測定器，係由經濟部標準檢
    驗局於96年5月7日檢定合格，其有效期限為1年，且該測試
    器在對異議人測試時使用之次數為118次，並未超過視同屆
    滿檢定合格有效期限之1000次，有基隆市警察局第四分局97
    年2月5日基警四分五字第0970401219號函檢送經濟部標準檢
    驗局本件所使用之第019919/073027號呼氣酒精測試器檢定
    合格證書1份及前揭酒精濃度測試單上之案號在卷可稽，故
    異議人受測時尚在該酒精測試器之檢定有效期間內，且異議
    人亦自承於遭舉發前晚有參加宴會飲用酒類，顯見本件測試
    之正確性無訛，是異議人質疑酒測值有誤云云，核不足採。
  (三)又按汽車駕駛人飲用「酒類或其他類似物」後其吐氣所含酒
    精濃度超過每公升0.25毫克即不得駕車，此乃道路交通安全
    規則第114條第2款所明定，換言之，只要汽車駕駛人有上開
    規定之情形，即屬超過規定標準，而應科予行政罰鍰，至於
    汽車駕駛人是否已達酒醉不能安全駕駛之程度，乃另涉刑事
    公共危險之問題，核與行政罰無涉，是異議人以其遭舉發時
    精神飽滿正常，且通過生理平衡測試，所涉公共危險案件亦
    經檢察官不起訴處分云云為由聲明異議，亦屬無據。
五、綜上所述，本件異議人駕駛汽車經酒精濃度測試檢定結果，
    已逾越前揭道路交通安全規則規定之每公升0.25毫克標準之
    違規事實明確，是原處分機關依道路交通管理處罰條例第35
    條第1項第1款規定，裁處異議人罰鍰37500元，並吊扣駕駛
    執照12個月，於法並無違誤，異議人聲明異議，為無理由，
    應予駁回。
六、據上論斷，應依道路交通案件處理辦法第19條，裁定如主文
    。
中    華    民    國    97    年    2     月    14    日
                  交通法庭法  官  王美婷
以上正本證明與原本無異。
對於本件裁定如有不服，應於送達後5日內， 向本院提出抗告書
狀，敘述抗告之理由，抗告於臺灣高等法院。
中    華    民    國    97    年    2     月    14    日
                          書記官  明祖斌


司法院資訊處製作；財團法人民間司法改革基金會備份。
